【裁判字號】    89,重訴,19
【裁判日期】    890821
【裁判案由】    毒品危害防制條例等
【裁判全文】
臺灣桃園地方法院刑事判決                          八十九年度重訴字第一九號
    公  訴  人  臺灣桃園地方法院檢察署檢察官
    被      告  甲○○
    選任辯護人  劉楷
                黃欣欣律師
    被      告  丙○○
    選任辯護人  戴文進
右列被告因毒品危害防制條例等案件，經檢察官提起公訴（八十九年度偵字第一五０
八號），本院判決如左：
        主  文
丙○○共同運輸第二級毒品，處有期徒刑拾年。扣案之第二級毒品ＭＤＭＡ驗餘淨重
貳仟壹佰肆拾玖公克、大麻膏貳包（驗餘淨重參點肆壹公克）、大麻參包（驗餘淨重
捌點貳貳公克沒收併銷燬之，膠帶壹團沒收。
甲○○共同運輸第二級毒品，處有期徒刑捌年陸月。扣案之第二級毒品ＭＤＭＡ淨重
貳仟壹佰肆拾玖公克沒收併銷燬之，束腰帶壹條沒收。
        事  實
一、丙○○、甲○○兩人均明知ＭＤＭＡ（俗稱搖頭丸）、大麻為我國公告列為第二
    級毒品並為管制進口之物品，竟欲至荷蘭購買前揭毒品供己施用，惟渠等僅懂簡
    單之英文，無法與外國人溝通，乃佯邀不知情、具英文會話能力之乙○○（另案
    審理）同往旅遊。惟因簽證之關係，丙○○、乙○○二人先於民國（下同）八十
    九年一月二十日出境至荷蘭阿姆斯特  市，翌日迨甲○○出境前往會合後，即於
    當晚，三人共往阿姆斯特市之某舞廳與當地之某稱為「科林」之藥頭碰面，由「
    科林」在舞廳內提供三人各一顆之ＭＤＭＡ供渠等施用（乙○○僅施用三分之一
    顆，餘三分之二顆留存；三人施用毒品部分，因行為地係在荷蘭，其行為不罰，
    業已另為不起訴處分）。丙○○即於第二日乘乙○○不在之際徵得甲○○之同意
    共同購買ＭＤＭＡ後，繼於第三日先由丙○○，在下榻之旅館餐廳內給付荷蘭幣
    二萬元（折合新台幣約二十萬元）予「科林」，迨至返國之前一天早上，由「科
    林」攜帶毛重共計二一七四公克（約九千顆，分數罐盛裝）之ＭＤＭＡ至陳某下
    榻之旅館，交由丙○○置於房間內之櫃子裡。該日晚間三人再與「科林」至舞廳
    跳舞時，丙○○另私下以荷蘭幣二百餘元向「科林」購買第二級毒品大麻（含大
    麻膏二包共毛重四．七一公克，大麻三包共毛重十二．０九公克）。隔日即返台
    當日早上，丙○○、甲○○二人即基於共同運輸之犯意聯絡，乘乙○○不在時，
    在渠等所居住之飯店廁所內，丙○○將其中之ＭＤＭＡ一０四三公克裝於塑膠袋
    內後再以透明膠帶綁於其腹部，並將前開大麻裝入塑膠帶後藏於其外套口袋內，
    甲○○則將另外之ＭＤＭＡ一一五一公克亦裝於塑膠袋內後再以束腰帶綁於其腹
    部，再與乙○○自荷蘭阿姆斯特丹市搭乘華航編號CI066號班機於八十九年一月
    二日六日十四時許入境我國桃園中正國際機場，私運上開毒品進口，嗣於同日二
    時四十分許，為航警局安檢勤務人員據報上前盤查而查獲本案，並在丙○○、甲○○二人身上扣得上開毒品。而乙○○則因其將在前述舞廳服用所剩餘之三分之
    二顆ＭＤＭＡ（毛重六．四八公克）藏於香煙盒後置於大衣口袋內入境我國，同
    為警查獲。
二、案經內政部警政署航空警察局移請台灣桃園地方法院檢察署檢察官偵查起訴。
        理  由
一、訊據被告丙○○、甲○○固均坦承於右述時地攜帶扣案之藥物返國而為警查獲，
    惟均矢口否認有運輸毒品及私運管制物品之犯行，咸辯稱：僅知該等物品係違禁
    品，並不知係毒品云云。惟查：扣案藥丸在未檢驗前重約二千一百多公克，約九
    千顆，均無製造廠商、成分標示、服用年限，且被告丙○○復以新台幣二十萬元
    之高價購入，則如此數量龐大之藥丸，毫無有如上述之標示，價格復如此昂貴，
    凡一般人遇此狀況，鮮有不疑該等藥丸是否為合法藥物之理，參諸本件被告丙○○、甲○○二人均係將該等藥丸綁於腹部通關，其意在避免通關時為海關人員檢
    驗查出，至為明顯，是綜上所述，被告二人倘無毒品之認知，孰能置信？況ＭＤ
    ＭＡ及大麻等係第二級毒品，業經政府公告多時，被告二人實難諉稱不知情，所
    辯核屬卸責之詞，自無可取。此外，扣案之藥丸及煙草、藥膏，經內政部警政署
    刑事警察局檢驗結果：藥丸部份含有第二級毒品ＭＤＭＡ成分，煙草及藥膏均含
    有第二級毒品大麻成分，有該局鑑驗通知書在卷可稽，是本件事證明確，被告二
    人犯行，洵堪認定。
二、核被告丙○○所為，係犯懲治走私條例第二條第一項私運管制物品進口罪及毒品
    危害防制條例第四條第二項之運輸第二級毒品ＭＤＭＡ、大麻罪（其一次運輸二
    種同級毒品，係單純一罪）；被告甲○○所為，係犯懲治走私條例第二條第一項
    私運管制物品進口罪、毒品危害防制條例第四條第二項之運輸第二級毒品ＭＤＭ
    Ａ罪。其二人就運輸第二級毒品ＭＤＭＡ及懲治走私條例等罪部分，有犯意聯絡
    與行為之分擔，為共同正犯。又被告丙○○、甲○○二人非法持有毒品之低度行
    為，應為運輸毒品之高度行為所吸收，不另論罪。又被告丙○○、甲○○係以一
    行為觸犯私運管物品罪、運輸第二級毒品二罪名，為想像競合犯，應從一重之毒
    品危害防制條例第四條第二項之運輸第二級毒品罪處斷。爰審酌被告二人犯罪之
    動機、目的、手段、其等之品性、生活狀況、智識程度、運輸之毒品數量龐大，
    若流入市面將嚴重戕害國人健康、犯罪後猶飾詞否認犯罪及被告丙○○為始作俑
    者等一切情狀，分別量處如主文所示之刑，以資懲儆。至扣案之ＭＤＭＡ驗餘淨
    重貳仟壹佰肆拾玖公克、大麻膏貳包（驗餘淨重參點肆壹公克）、大麻參包（驗
    餘淨重捌點貳貳公克，均屬毒品併依法宣告沒收銷燬之，膠帶壹團及束腰帶壹條
    均分別為被告丙○○、甲○○所有，業據渠二人供陳在卷，應依刑法第三十八條
    第一項第二款宣告沒收。
據上論斷，應依刑事訴訟法第二百九十九條第一項前段、毒品危害防制條例第四條第
二項、第十八條第一項前段，懲治走私條例第二條第一項，刑法第十一條前段、第二
十八條、第五十五條、第三十八條第一項第二款，判決如主文。
本案經檢察官張春暉到庭執行職務。
中      華      民      國      八十九    年    八      月    二十一  日
                                臺灣桃園地方法院刑事第一庭
                                      審判長
                                      法  官
                                      法  官
如不服本判決，應於判決送達後十日內，向本院提出上訴狀。
附論罪科刑依據之法條：
懲治走私條例第二條第一項
毒品危害防制條例第四條第二項


司法院資訊處製作；財團法人民間司法改革基金會備份。
